臺灣高雄地方法院刑事判決　　　　　　　93年度訴字第3081號
公　訴　人　臺灣高雄地方法院檢察署檢察官
被　　　告　辛○○　男　23歲.
指定辯護人　本院公設辯護人　壬○○
被　　　告　巳○○　男　20歲.
義務辯護人　溫三郎律師
被　　　告　未○○　男　19歲.
選任辯護人　陳旻沂律師
上列被告等因強盜等案件，經檢察官提起公訴（93年度偵字第19
828 號、第21415 號），本院判決如下：
    主  文
辛○○共同意圖為自己不法之所有，攜帶兇器，以強暴至使不能
抗拒，而取他人之物，累犯，處有期徒刑拾年陸月。一字型螺絲
起子及十字型螺絲起子各壹支，均沒收。
巳○○共同意圖為自己不法之所有，攜帶兇器，以強暴至使不能
抗拒，而取他人之物，處有期徒刑拾年。一字型螺絲起子及十字
型螺絲起子各壹支，均沒收。
未○○共同意圖為自己不法之所有，攜帶兇器，以強暴至使不能
抗拒，而取他人之物，處有期徒刑玖年。一字型螺絲起子及十字
型螺絲起子各壹支，均沒收。
    事  實
一、辛○○前於民國90年間，因搶奪案件，經臺灣高等法院高雄
    分院以90年度上訴字第1785號，判處有期徒刑1 年6 月確定
    ，於91年4 月30日入監執行，而於92年6 月12日縮短刑期假
    釋，並於同年10月7 日假釋期滿未經撤銷而執行完畢。辛○○、巳○○及未○○基於意圖為自己不法所有之概括犯意，
    連續於：(一)附表編號1 所示之時間、地點，由被告辛○○以
    附表編號1 所示之方法，竊取辰○○所有如附表編號1 所示
    之物品。(二)辛○○、巳○○及未○○共同基於竊盜及毀損犯
    意聯絡，攜帶巳○○所有客觀上得以危害人生命、身體可供
    兇器使用之一字型螺絲起子及十字型螺絲起子各1 支，先後
    於附表編號2 及編號12所示之時間、地點，以附表編號2 及
    編號12所示之方法及分工，敲破卯○○及黃莉庭所有如附表
    編號2 及編號12所示之車輛之車窗後，進入車內竊取如附表
    編號2 及編號12所示之汽車音響、VCD 、車號VK-4555 號自
    用小客車1 輛及該自用小客車內之汽車音響主機1 台，並足
    以生損害於卯○○。(三)辛○○及巳○○共同基於犯意聯絡，
    攜帶上開可供兇器使用之一字型螺絲起子及十字型螺絲起子
    各1 支，於附表編號3 所示之時間、地點，以附表編號3 所
    示之方法，竊取戊○○所有現金新臺幣（下同）100 元。(四)
    辛○○及未○○共同基於犯意聯絡，攜帶上開可供兇器使用
    之一字型螺絲起子1 支，於附表編號4 至6 、編號8 、編號
    11 所 示之時間、地點，以於附表編號4 至6 、編號8 、編
    號11 所 示之方法，分別竊得癸○○、甲○○、丑○○、午
    ○○、陳性良所有如附表編號4 至6 、編號8 、編號11所示
    之財物。(五)巳○○及未○○共同基於竊盜及毀損犯意聯絡，
    攜帶上開可供兇器使用之一字型螺絲起子及十字型螺絲起子
    各1 支，於附表編號7 及編號10所示之時間、地點，以附表
    編號7 及編號10所示之敲破車窗之方法，竊取丙○○及庚○○如附表編號7 及10所示之物品，並足以生損害於丙○○及
    庚○○。(六)巳○○承前揭概括犯意，攜帶上開可供兇器使用
    之一字型螺絲起子及十字型螺絲起子各1 支，於附表編號9
    所示之時間、地點，以附表編號9 所示之方法，竊取丁○○
    所有如附表編號9 所示之物品。
二、辛○○、巳○○及未○○並共同基於意圖為自己不法所有之
    犯意聯絡，於93年10月1 日凌晨4 時許，竊得如附表編號12
    所示之車號VK-4555 號自用小客車後，即由未○○駕駛該自
    用小客車搭載辛○○，並攜帶客觀上得以危害人生命、身體
    可供兇器使用之扳手1 支，巳○○則駕駛由其不知情之友人
    黃志文於同年9 月30日承租之車號ZQ -9411號自用小客車，
    一同前往巳○○位於高雄縣橋頭鄉○○村○○街70巷2 號住
    處外面等候己○○出門，俟己○○於同日凌晨4 時30分許，
    駕駛車號Y0-5055 號自用小貨車自住處出發，欲前往設於高
    雄市左營區之哈囉市場補貨，未○○及辛○○隨即駕駛上開
    車號VK-4555 號自用小客車尾隨己○○，巳○○則駕駛前開
    車號ZQ-9411 號自用小客車跟隨在未○○及辛○○駕駛之自
    用小客車後方，惟巳○○僅跟隨至高雄市楠梓區時，即因迷
    失己○○及未○○駕駛車輛之行進方向而未再繼續跟隨。同
    日凌晨4 時40分許，在高雄市○○區○○路21號前，未○○
    駕駛上開自用小客車超越己○○駕駛之車輛，並以上開自用
    小客車攔阻己○○之去路後，辛○○隨持前開扳手下車，開
    啟己○○駕駛之自用小客車車門，喝令己○○交出身上財物
    ，並強扯己○○脖子上之玉墜子項鍊，因用力過猛，僅取得
    玉墜子及部分鍊條，辛○○再行奪取裝放現金約23萬元（檢
    察官誤為68萬元）而取繫於己○○腰上之圍裙布袋，因己○○抗拒而與辛○○發生拉扯，未○○遂下車協助拉扯己○○
    之圍裙布袋，嗣經辛○○高舉扳手，並以該扳手毆擊己○○
    右肩1 次之強暴方法，致使己○○受有右肩挫傷瘀血4 ×5
    公分、5 ×6 公分而不能抗拒，未○○遂強行拉扯取走繫於
    己○○腰際之前開圍裙布袋，己○○並因遭拉扯而自該自用
    小貨車跌下，受有雙膝擦破傷右4 ×4 公分、左5 ×5 公分
    之傷害，得手後，辛○○駕駛上開車號VK-4555 號自用小客
    車搭載未○○逃逸，至高雄大學旁之某產業道路與巳○○會
    合，朋分贓款，辛○○分得款項約15萬元，巳○○及未○○
    則各分得約4 萬元，並將上開車號VK-4555 號自用小客車駛
    至高雄第一科技大學附近棄置，由巳○○駕駛車號ZQ-9411
    號自用小客車搭載辛○○及未○○離去。嗣因己○○報案，
    始經警循線查獲，並扣得巳○○強盜所得贓款31,800元。
三、案經己○○訴由高雄市政府警察局楠梓分局報告臺灣高雄地
    方法院檢察署檢察官偵查起訴。
    理  由
壹、程序方面：
  (一)被告辛○○及巳○○均抗辯主張其等2 人於警詢製作之筆錄
    ，係出自警方刑求逼供所致。惟查，被告巳○○及辛○○，
    分別於93年10月1 日17時40分許及同月22日18時許，為警查
    獲，並於為警查獲之翌日移送臺灣高雄地方法院檢察署偵辦
    ，經臺灣高雄地方法院檢察署檢察官先後於同月2 日及23日
    向本院聲請羈押，並經本院於同日裁定准許羈押後，送交臺
    灣高雄看守所羈押等情，有高雄市政府警察局楠梓分局解送
    人犯報告書2 份、臺灣高雄地方法院檢察署檢察官羈押聲請
    書2 份、本院押票2 紙、押票回證2 紙，以及被告巳○○93
    年10月1 日警詢筆錄、被告辛○○同月3 日警詢筆錄各1 份
    在卷可佐；而被告巳○○及辛○○進入臺灣高雄看守所時，
    曾進行例行性之身體及健康檢查，被告巳○○及辛○○當時
    均未陳述遭人毆打受傷，且經看所守人員經進行身體外部檢
    視，亦查無任何異狀，有臺灣高雄看守所94年3 月23日高所
    正衛字第0949000319號函檢附被告健康檢查表、收容人入所
    前受傷患病經過自述登記簿、新收收容人內外傷登記表等資
    料附卷可參，若告巳○○及陳俊確曾遭警毆打逼供，豈有可
    能身上未留有任何傷勢痕跡，足見渠等二人辯稱：遭警刑求
    逼供云云，尚屬無憑。且被告巳○○對於警員如何刑求逼供
    乙事，先是供稱：當天伊遭警抓到警車時，警察掐伊的脖子
    ，伊不知道警察為何掐伊的脖子云云（見本院卷(一)第29頁）
    ，嗣又改稱：在第1 次製作筆錄時，警察說被害者說都是伊
    做的，伊說沒有做，警察就掐伊的脖子云云（見本院卷(一)第
    84頁），就其究竟係在警車上或製作筆錄時為警掐脖子，以
    及是否因否認犯罪而遭掐脖子，抑或不知原因即遭警掐脖子
    ，前後供述不一，足見被告巳○○抗辯自白非出於任意性，
    應係臨頌圖免刑責所為，不足採信。
  (二)被告以外之人於審判外之陳述，雖不符前4 條（指刑事訴訟
    法第159 條之1 至第159 條之4）之 規定，而經當事人於審
    判程序同意作為證據，法院審酌該言詞陳述或書面陳述作成
    時之情況，認為適當者，亦得為證據；當事人、代理人或辯
    護人於法院調查證據時，知有第159 條第1 項不得為證據之
    情形，而未於言詞辯論終結前聲明異議者，視為有前項之同
    意，刑事訴訟法第159 條之5 定有明文。本案被告辛○○、
    巳○○及未○○及渠等之辯護人對於證人即被害人辰○○、
    卯○○、戊○○、癸○○、甲○○、丑○○、丙○○、午○○、丁○○、庚○○、陳性良之妻乙○○、黃莉庭之胞弟子
    ○○、己○○、被告巳○○友人黃志文、直航聯合租車公司
    楠梓分公司店長何俊賢等15人於警詢中所為之陳述，於言詞
    辯論終結前，均未聲明異議，依法自應視為被告同意上開證
    人於警詢中所為之陳述，得作為證據，本院審酌上開證人於
    警詢中所為陳述作成時之狀況，認為適當，依刑事訴訟法第
    15 9條之5 第1 項之規定，為傳聞法則之例外，應有證據能
    力。
貳、實體方面：
一、訊據被告辛○○固不否認有於附表編號1 、編號4 至6 、編
    號8 、編號11至12所示之時間、地點竊取如附表編號1 、編
    號4 至6 、編號8 、編號11至12所示之物品，並於上揭時、
    地，與被告未○○駕駛竊得之車號VK-4555 號自用小客車攔
    阻證人己○○後，掠取證人己○○之財物，但矢口否認附表
    編號2 至3 所示之竊盜犯行及加重強盜犯行，辯稱：伊未於
    附表編號2 至3 所示之時間、地點，竊取卯○○及戊○○如
    附表編號2 至3 所示之物品，亦未持扳手或其他兇器強盜己○○，伊下車奪取己○○脖子上項鍊未成之後，即返回車上
    ，由被告未○○下車拉扯己○○身上之圍裙腰袋云云（見本
    院卷(二)第16頁、第52頁）。被告巳○○對於附表編號2 、編
    號7 、編號9 至10及編號12所示之竊盜之事實，固坦承不諱
    ，惟矢口否認附表編號3 之竊盜及強盜己○○之犯行，辯稱
    ：伊未於附表編號3 所示之時間、地點，竊取戊○○如附表
    編號3 所示之物品，伊亦未提議或與被告辛○○及未○○共
    謀強盜己○○云云（見本院卷(二)第51頁）。被告未○○對於
    附表編號2 、編號4 至8 、編號10至12所示之竊盜犯行，以
    及強盜己○○之犯行，均坦承不諱，僅辯稱：被告巳○○僅
    提議伊與被告辛○○可以去搶己○○，但並未與伊及被告辛○○共謀強盜己○○，且強盜己○○當天，伊與被告辛○○
    並未持任何兇器云云（見本院卷(二)第51頁）。
二、經查：
  (一)被告辛○○於附表編號1 所示之時間、地點，以附表編號1
    所示之方法，竊取辰○○所有如附表編號1 所示之物品；被
    告辛○○及未○○連續於附表編號4 至6 、編號8 、編號11
    所示之時間、地點，以於附表編號4 至6 、編號8 、編號11
    所示之方法，先後竊得癸○○、甲○○、丑○○、午○○、
    陳性良所有如附表編號4 至6 、編號8 、編號11所示之財物
    ；被告巳○○及未○○於附表編號10所示之時間、地點，以
    附表編號10所示之敲破車窗之方法，竊取庚○○如附編號10
    所示物品；被告辛○○、巳○○及未○○共同於附表編號12
    所示之時間、地點，以附表編號12所示之方法及分工，竊取
    黃莉庭所有如附表編號12所示之車號VK-4555 號自用小客車
    1 輛及該自用小客車內之汽車音響主機1 台等事實，業據被
    告辛○○、巳○○及未○○坦承不諱（見警卷第40頁、本院
    卷(一)第26至27頁、第64頁、第82頁、本院卷(二)第17頁、第27
    頁），核與證人辰○○、癸○○、甲○○、丑○○、午○○
    、乙○○、丙○○、庚○○、子○○證述情節相符（見警卷
    第58至59頁、第82至83頁、第87至89頁、第93至94頁、第11
    0 至111 頁、第105 至106 頁、第98至99頁、第60至64 頁
    、第72至74頁），並有汽車照片12幀、行車執照5 張，以及
    車牌車輛失竊系統查獲車輛報表、查詢車輛認可資料、汽車
    新領牌照登記、贓物認領保管收據、車輛失竊尋獲證明單各
    1 紙附卷可稽（警卷第85至86頁、第91至92頁、第96至97頁
    、第113 頁、第108 至109 頁、第100 頁、第66至71頁、第
    76至78頁），而堪認定。
  (二)被告辛○○於審判期日陳稱：附表編號4 至6 、編號8 及編
    號11所示之物品，均係以一字型螺絲起子，插入汽車車窗縫
    隙，開啟車門行竊等語（見本院卷(二)第17頁），惟被告辛○○於警詢時曾自承稱：附表編號11所示之物品，係以破壞門
    鎖方式，進入車號UX-8177 號車內行竊等語明確（見警卷第
    21頁），且證人甲○○、午○○亦均證稱：如附表編號5 及
    編號8 所示之車輛門鎖遭人破壞後行竊等語（見警卷第87至
    89頁、第110 至111 頁），足認被告辛○○於本院審判期日
    供稱就附表編號5 、編號8 及編號11，以螺絲起子插入汽車
    車窗縫隙行竊部分，與事實不符，不足採信。至於附表編號
    12所示之竊盜案件，係由何人下手行竊乙節，被告辛○○一
    再供稱：係由伊與被告未○○下手行竊，被告巳○○在旁把
    風等語（見警卷第18頁、本院卷(二)第18頁），而被告巳○○
    則供稱：該次竊盜案件係由伊等3 人共同行竊等語（本院卷
    (一)第225 頁），觀諸被告三人所實施如附表編號2 至11所示
    之竊盜案件（附表編號2 至3 、編號7 及編號9 部分，詳如
    後述），通常均有一人在旁把風，綜合歸納被告辛○○及巳
    ○○之供詞，堪認附表編號12所示之竊盜案件，係由被告辛○○及未○○下手實施，而由被告巳○○在旁把風，是被告
    未○○辯稱：附表編號12所示之竊盜案件，係由被告辛○○
    下手行竊，伊與被告巳○○均在旁把風云云，尚非可採（見
    警卷第38頁、本院卷(二)第18頁）。
  (三)證人卯○○所有車號3N-6973 號休旅車，係於附表編號2 所
    示之時間、地點，由被告未○○在旁把風，而由被告巳○○
    及辛○○持一字型及十字型螺絲起子各1 支，破壞上開休旅
    車之車窗後，進入車內竊取汽車音響1 組及VCD 等情，則據
    被告巳○○供稱：「93年8 月底我與辛○○及未○○三人至
    高雄縣仁武鄉○○○路384 巷口竊取中華牌3M-6973 號（應
    係3N-6973 號之誤），我與辛○○下手，未○○在附近把風
    ，竊取汽車內音響及VCD ，我與未○○將該物銷贓至大社鄉
    乙名綽號『安仔』之男子，販賣所得約3 千元，我們三人平
    分」（見警卷第8 頁）、「持扁的、十字型的螺絲起子各1
    支‧‧我們以工具將車窗敲破。進入車內偷東西」（見本院
    卷(一)223 頁）等語，以及被告未○○供稱：「93年8 月底我
    與辛○○及巳○○三人至高雄縣仁武鄉○○○路384 巷口竊
    取中華牌3M-6973 號（應係3N-6973 號之誤），巳○○與辛○○下手，我在附近把風，竊取汽車內音響及VCD ，我忘記
    是否有與巳○○將該物銷贓至大社鄉乙名綽號『安仔』之男
    子」等語不諱（見警卷第39頁），核與證人卯○○證稱：伊
    所有車號3N-6973 號休旅車，遭人破壞車窗竊取車內音響1
    組及VCD 等語相符（見警卷第78至79頁），並有汽車照片1
    幀在卷可參（見警卷第81頁），堪予認定。被告辛○○於警
    詢時，亦坦承確曾與被告巳○○及未○○於附表編號2 所示
    之時間、地點，竊取證人卯○○所有車號3N-6973 號休旅車
    內之汽車音響及VCD ，僅辯稱：係被告巳○○下手行竊，伊
    與被告未○○均在旁把風云云（見警卷第25頁），嗣於本院
    審理時，始矢口否認曾參與附表編號2 所示之竊盜犯行（見
    本院卷(一)第26頁、第82頁、本院卷(二)第16頁），其先後辯解
    不一，自難採信。至於被告巳○○於本院審理時供稱：附表
    編號2 所示之竊盜犯行，係伊與被告辛○○所為等語（見本
    院卷(一)第25頁、第81頁、第223 頁），漏未敘及被告未○○
    ，以及被告未○○於本院審理時供稱：附表編號2 所示之竊
    盜犯行，係伊與巳○○所為等語（本院卷(一)第27頁、第64頁
    、本院卷(二)第26頁），漏未敘及被告辛○○，或係因本院審
    理時，距案發當時，已隔數月之久，而被告三人竊盜犯行次
    數頗多，記憶難免錯誤、混淆，自應以被告三人於警詢一致
    供承：係渠等三人共同以敲破車窗之方式行竊等語，堪予採
    信。
  (四)證人戊○○所有車號TM-2846 號自用小客車，係於附表編號
    3 所示之時間、地點，由被告辛○○在旁把風，而由被告巳
    ○○持一字型及十字型螺絲起子各1 支破壞車號TM-2846 號
    自用小客車車窗，進入車內竊取現金100 元得逞，亦據被告
    巳○○供稱：「（問：附表編號3 偷被害人戊○○車內100
    元的人是誰？）答：我與辛○○，持前開扁的、十字的螺絲
    起子各1 支敲破玻璃，由我們2 人一起下手」等語（見本院
    卷(一)第223 頁），及被告辛○○供稱：「93年9 月初在高雄
    市楠梓區○○○街200 號（科技大學）前豐田牌白色車號TM
    -2846 號，我與未○○、巳○○三人共同竊取，巳○○以一
    字型螺絲起子將玻璃弄破，我與未○○把風，竊得車內零錢
    新臺幣100 元左右」等語明確（見警卷第26頁），核與證人
    戊○○供稱：伊所有車號TM-2846 號自用小客車，遭人破壞
    車窗竊取車內零錢等語相符（見警卷第114 至115 頁），並
    有汽車照片1 幀附卷為證（見警卷第117 頁），而堪認定，
    被告辛○○及巳○○事後否認附表編號3 之竊盜犯行，自無
    足採。至於被告辛○○前揭於警詢供稱：被告未○○亦有參
    與該次竊盜案件等語，以及被告巳○○於本院準備程序供稱
    ：伊係與被告未○○共同竊取車號TM-2846 號自用小客車內
    之現金等語（見本院卷(一)第81頁），因被告未○○自警詢時
    起，即否認參與該次竊盜犯行，而被告巳○○於本院審判期
    日亦改稱：該次係竊盜犯行，係伊與被告辛○○所為，並非
    與被告未○○共同竊取，其於準備程序供承係與被告未○○
    所為，可能係記憶不清所致等語（見本院卷(一)第223 頁、第
    225 頁），審酌被告辛○○及巳○○所為被告未○○參與該
    次竊盜犯行部分之供述，可能係因記憶錯誤所致，基於「罪
    疑為輕」之原則，應認被告未○○未參與該次竊盜犯行。另
    審酌被告三人若共同行竊，通常均有一人在旁把風，是被告
    辛○○辯稱該次竊盜犯行，係由被告巳○○下手行竊，而由
    其在旁把風，核與渠等行竊行徑一致，參酌被告巳○○就該
    次竊盜犯行，被告未○○是否參與乙事，因記憶不清，以致
    陳述有所齟齬，因認被告巳○○供稱：該次竊盜犯行係由伊
    與被告辛○○一起下手行竊等語，亦係記憶錯誤所致，尚難
    採信。
  (五)證人丙○○所有車號BT-9735 號自用小客車，係於附表編號
    7 所示之時間、地點，由被告未○○在旁把風，而由被告巳
    ○○持一字型及十字型螺絲起子各1 支破壞車號BT-9735 號
    自用小客車車窗，進入車內竊取汽車音響1 組等情，則經被
    告巳○○供稱：「（問：附表編號7 偷被害人丙○○車內音
    響、喇叭、擴大機是何人？）答：我、辛○○、未○○一起
    去偷的。我們帶前揭扁的、十字的螺絲起子各1 支，敲破車
    窗，我們3 人是一起下手的」等語（見本院卷(一)第224 頁）
    ，以及被告未○○供稱：「（問：起訴書附表編號7 ，丙○○的東西是何人偷的？）答：我與巳○○去偷，我負責把風
    」等語甚詳（見本院卷(二)第27頁），核與證人丙○○供稱：
    伊所有車號BT-9735 號自用小客車，遭人破壞車窗竊取車內
    汽車音響1 組等語相符（見警卷第98至99頁），並有汽車照
    片1 幀附卷為證（見警卷第100 頁），應堪認定。雖被告巳
    ○○供稱：附表編號7 所示之竊盜犯行，係由伊與被告辛○○、未○○共同下手行竊等語，然被告辛○○自始至終均堅
    詞否認曾參與附表編號7 之竊盜犯行，而被告未○○亦供稱
    ：該次竊盜犯行，僅伊與被告巳○○為之等語，並未提及被
    告辛○○參與該次竊盜案件，堪認被告辛○○所辯：未參與
    附表編號7 之竊盜案件等語，係屬實情，被告巳○○供稱：
    被告辛○○亦曾參與該次竊盜案件等語，容有誤會。又被告
    巳○○於警詢時，原係供稱：附表編號7 之竊盜案件，係由
    被告辛○○下手行竊，伊與被告未○○均在旁把風等語（見
    警卷第9 頁），而於本院審理時，則供稱：該次竊盜案件係
    由伊等3 人一起下手行竊等語，就附表編號7 之竊盜案件，
    究係何人下手行竊乙節，相互矛盾，堪認被告未○○所稱：
    該次竊盜案件，係被告巳○○下手行竊，伊則在旁把風等語
    ，應為真實。
  (六)丁○○所有如附表編號9 所示之車號VT-7760 號自用小客車
    ，曾遭人破壞車窗後，進入車內竊取汽車音響主機1 台及CD
    箱等情，此據證人丁○○證述明確（見警卷第101 至102 頁
    ），並有汽車照片1 幀（見警卷第100 頁、第104 頁）在卷
    為憑。而被告巳○○迭於警詢及本院審理中，供承：確曾於
    附表編號9 所示之時間、地點，持一字型及十字型螺絲起子
    各1 支破壞該車車窗行竊等語（見警卷第9 頁、本院卷(一)第
    25頁、第81頁、第224 頁），是被告就附表編號9 之攜帶兇
    器竊盜犯行，亦堪認定。被告雖於警詢及本院移審訊問時，
    供稱：附表編號9 之竊盜案件，係伊與被告辛○○共同所為
    等語（見警卷第9 頁、本院卷(一)第25頁），嗣於本院準備程
    序有改稱：該次竊盜案件，係伊與被告未○○所為等語（見
    本院卷(一)第81頁），是其就附表編號9 之竊盜案件係與何人
    一同竊盜，前後供述不一，參酌被告辛○○及未○○均堅決
    否認參與附表編號9 之竊盜犯行，自難依憑被告巳○○前後
    不一之供述，遽認被告辛○○或未○○亦曾參與附表編號9
    所示之竊盜犯行。
  (七)證人己○○於93年10月1 日凌晨4 時40分許，在高雄市○○
    區○○路21號前，遭被告未○○駕駛竊得如附表編號12所示
    之車號VK-4555 號自用小客車搭載被告辛○○攔阻去路後，
    被告辛○○即持客觀上得以危害人生命、身體可供兇器使用
    之扳手1 支，強扯己○○脖子上之玉墜子項鍊，並喝令證人
    己○○交出錢，因己○○不從，被告辛○○即以該扳手毆擊
    證人己○○之強暴方法，致使證人己○○不能抗拒，而繫於
    證人己○○腰際，裝有現金約23萬元之圍裙布袋遭被告未○○強行取走等情，除經被告辛○○及未○○於警詢供承不諱
    外（見警卷第18至20頁、第31至33頁），核與證人己○○證
    述情節大致相符（警卷第52頁、本院卷(一)第208 頁），並有
    泰和醫院93年10月4 日診斷證明書及贓物認領保管收據1 紙
    在卷可攷，洵堪認定。被告辛○○及未○○雖於本院審理時
    否認持扳手強盜證人己○○，被告辛○○辯稱：當日伊告訴
    警員未持鐵棍，但警察及被害人都說我持鐵棍云云（見本院
    卷(二)第9 頁），被告未○○則辯稱：伊未於警詢中陳述被告
    辛○○手持鐵棍，警詢筆錄上之記載係警察拷貝被告辛○○
    之筆錄所致云云（本院卷(二)第20頁），惟被告辛○○除於警
    詢自承持類似扳手之鐵製物品外，亦於偵訊時一致供稱：持
    螺絲起子強盜己○○等語明確（見93年度偵字第21415 號偵
    查卷第4 頁），若警詢筆錄確係警員違逆被告辛○○之意思
    而記載，被告辛○○自無於偵訊時仍為相同陳述之理，參以
    ，警員於93年10月22日查獲被告辛○○時，曾帶同被告辛○○尋找其供稱之作案工具，但未所獲等情，此據被告辛○○
    自承在卷（見本院卷(二)第9 頁），若警員確係刻意誣陷被告
    辛○○，應無大費周章帶同被告辛○○找尋該作案工具之必
    要，是被告辛○○前揭所辯，即不足採。又被告辛○○及未
    ○○雖均係於93年10月22日為警查獲，然因被告辛○○拒絕
    夜間詢問，致被告未○○先於同日23時起接受警詢，至翌日
    即同月23日0 時40分止，而被告辛○○則同月23日16時起，
    始接受警詢，有各該次警詢筆錄共3 份在卷可查（見警卷第
    14 頁 、第29頁、第16頁），是被告未○○接受警詢時，被
    告辛○○既然因拒絕夜間詢問而未製作筆錄，警員自不可能
    拷貝被告辛○○之警詢筆錄充作被告未○○警詢筆錄之內容
    ，是被告未○○前揭所辯，亦不足採，參酌證人己○○於本
    院證稱：當日被告辛○○所持之扳手體積非小，伊不可能看
    錯，且該扳手上尚有調整扳手開闔大小之螺旋等語（見本院
    卷(一)第218 頁），對於被告辛○○當日所持器具描述甚詳，
    堪信屬實，參酌一般人在路上突遭2 名青年駕車攔住去路，
    並強力掠取身上之財物，其中1 名青年手上更持足以危害人
    生命、身體之金屬物品，客觀上顯難抗拒，是本案尚不得以
    證人己○○曾與被告辛○○、未○○發生拉扯，遽認證人己○○未達不能抗拒之程度，從而，被告辛○○及未○○攜帶
    兇器強盜犯行，自堪認定。
  (八)又被告辛○○及未○○之所以強盜證人己○○，係經被告巳
    ○○之提議，被告巳○○並提供證人己○○之作息時間，由
    被告未○○駕駛於附表編號12時間、地點竊得之車號VK-455
    5 號自用小客車，前往被告巳○○位於高雄縣橋頭鄉○○村
    ○○街70巷2 號住處外面等候己○○，俟己○○於同日凌晨
    4 時30分許，駕駛車號Y0-5055 號自用小貨車自住處出發，
    欲前往哈囉市場補貨，除被告未○○及辛○○駕駛上開車號
    VK-4555 號自用小客車尾隨己○○外，被告巳○○亦駕駛由
    其友人黃志文於同年9 月30日承租之車號ZQ-9411 號自用小
    客車跟隨在後，嗣因被告巳○○在高雄市楠梓區未跟上證人
    己○○及被告未○○駕駛之車輛，被告巳○○始於被告辛○○及未○○強盜己○○身上之玉墜子項鍊及現金約23萬元得
    逞後，至高雄大學旁之某產業道路會合，朋分贓款，被告辛○○分得款項約15萬元，被告巳○○及未○○則各分得約4
    萬元等情，亦據被告辛○○供稱：「（問：你們做此案均是
    由何人策劃？何人提議？）答：都是由巳○○策劃及提議」
    、「做案當天大約於早上3 、4 時許，我與巳○○及未○○
    一同在高雄縣岡山鎮○○路21號前，竊取一部紅色喜美自小
    客車後，前往巳○○住處‧‧‧在高雄縣橋頭鄉巳○○住處
    附近由巳○○發現被害人正開車出來‧‧‧我就跟隨在後，
    巳○○另開乙部白色（三菱牌）自小客跟隨在我後面‧‧‧
    搶奪得手後，再由我駕駛紅色喜美自小客，未○○坐副駕駛
    座離開案發現場，開至高雄大學旁邊產業道路與巳○○會合
    ，然後就把行搶得手之新臺幣分贓，我分得新臺幣15萬元左
    右，巳○○分得新臺幣約4 萬元左右，未○○分得新臺幣約
    4 萬元左右，金項鍊乙條我拿給未○○但不知道是誰拿走的
    ，然後把該紅色喜美自小客車丟棄於高雄科技大學附近之產
    業道路，再乘坐巳○○所駕駛之白色三菱牌自小客」等語（
    見警卷第18至20頁），被告未○○供稱：「當時是我開車，
    辛○○坐在前座。巳○○另開乙部白色（三菱）自小客跟隨
    在我後面。由辛○○手持乙根類似扳手之鐵棍，下車行搶，
    搶奪得手後辛○○分得新臺幣約15萬元，巳○○分得新臺幣
    約4 萬元，我分得新臺幣約4 萬元」、「（問：你們做案均
    由何人策劃？何人提議？）答：都是由巳○○策劃及提議」
    等語綦詳（見警卷第31頁），而被告巳○○於警詢時，亦供
    稱：證人己○○每日凌晨4 、5 時會出門賣菜，係伊告知被
    告辛○○，而案發當日，伊與被告辛○○、未○○在其住處
    外等候證人己○○，證人己○○出門後，伊等三人即駕駛車
    輛尾隨，而伊駕駛之車輛在高雄市楠梓區過火車鐵軌處跟丟
    ，約20分鐘左右，被告辛○○撥打電話通知伊台糖量飯店附
    近會合，分給伊現金31,800元等語明確（見警卷第2 至3 頁
    ），斟酌被告3 人對於他人車輛行竊，通常僅竊取車內之音
    響或其他附隨物品，甚少竊取他人車輛使用（詳如附表編號
    2 至11所示），且被告3 人中，僅被告巳○○知悉證人己○○每日出門之時間，而被告3 人於93年10月1 日凌晨4 時許
    ，共同竊得如附表編號12所示之車號VK-4555 號自用小客車
    後，隨即返回被告巳○○位於高雄縣橋頭鄉住處等待證人己○○，顯見被告3 人就強盜證人己○○之事，早有預謀。而
    被告巳○○除提供證人己○○出門時間外，更於被告辛○○
    及未○○駕駛車號VK-4555 號自用小客車跟隨證人己○○時
    ，亦尾隨在後，並於被告辛○○及未○○強盜得逞後，朋分
    贓款，此據被告巳○○自承在卷，若被告巳○○並無參與強
    盜己○○之意，又何需在被告辛○○及未○○尾隨證人己○○駕駛之車輛時，亦跟隨在後，且被告辛○○及未○○對於
    強盜己○○所得之現金約23萬元，又何需朋分部分贓款予被
    告巳○○？由此足見被告辛○○及未○○於警詢供稱：該強
    盜案係由被告巳○○提議及策劃等語，應屬非虛，被告辛○○及未○○於本院審理時，否認被告巳○○參與本件強盜案
    件，自係迴護被告巳○○片面之詞，要無可採。至於證人己○○指稱：其遭被告辛○○及未○○強盜現金68萬元，以及
    玉墜子項鍊及手機1 支等語（見警卷第49頁反面、本院卷(一)
    第210 頁），惟被告辛○○及未○○供承強盜之物品，僅有
    現金約23萬元及玉墜子項鍊1 條，致使證人己○○遭強盜之
    現金究為約23萬元或68萬元，以及是否另有手機遭強盜，產
    生疑義，本院審酌證人己○○描述案發當日之強盜過程，僅
    描述其脖子上項鍊及放置現金之圍裙布袋如何遭被告辛○○
    及未○○強行取走，對於其手機係如何遭搶，則隻字未提，
    而案發當日，事出突然，證人己○○心理難免緊張，且其曾
    與被告辛○○及未○○發生拉扯，該手機是否確因被告辛○○及未○○強行取走，抑或拉扯中掉落遺失，證人己○○非
    無記憶錯誤之可能，尚難憑證人己○○之指證，逕認被告3
    人曾強盜證人己○○之手機。又案發當日，被告巳○○並未
    在現場實行強盜證人己○○之行為，已如前述，證人己○○
    卻於警詢時一再指認被告巳○○即係強盜其脖子上項鍊及圍
    裙布袋之人，且證人己○○於本院審理時，作證表示：事後
    被告巳○○曾去接應被告辛○○及未○○等語，經檢察官詰
    問：「妳怎麼知道巳○○有去接應他們？」，證人己○○回
    稱：「當然知道，巳○○住在我家後面，他早就預謀要搶我
    」，檢察官再問：「如何知道巳○○要搶妳？」證人己○○
    答稱：「因為他小時候就偷過我的蒜頭，拿去丟在水溝」等
    語（見本院卷(一)第209 頁），是證人己○○主觀上認定被告
    巳○○參與強盜，係根據其對被告巳○○之不良印象，而並
    非根基於客觀之證據及事實，顯見證人己○○對被告巳○○
    存有偏見，是否因此誇大其所受損失，即值存疑，本院因認
    不得以證人己○○之片面證述，據以認定被告3 人強盜之現
    金高達68萬元，而應以被告辛○○及未○○一致供稱：強盜
    現金為約23萬元等語，作為本案認定事實之基礎。
  (九)綜上所述，被告三人所辯各節，均不足採，本案事證明確，
    應予依法論科。
三、按高雄地區於93年6 月27日之日出時刻為5 時17分，日末時
    刻則為18時47分，此觀高雄地區中華民國93年日出日末時刻
    表之記載，即屬自明，是被告辛○○於93年6 月27日4 時許
    ，侵入證人辰○○位於附表編號1 所示之住處行竊，自屬犯
    竊盜罪，而有刑法第321 條第1 項第1 款規定「於夜間侵入
    住宅」之情形。次按，刑法上強盜罪之強暴、脅迫，以所施
    用威嚇之程度，客觀上足以壓抑被害人之意思，至使不能抗
    拒為已足。至施用之威嚇手段，客觀上是否足以壓抑被害人
    之意思自由，應依一般人在同一情況下，其意思自由是否因
    此受壓制為斷，不以被害人之主觀意思為準。是以犯強盜罪
    所施之強暴、脅迫行為，祇須在客觀上足以壓抑被害人之抗
    拒為已足，至被害人能否抗拒，實際上有無抗拒，則與強盜
    罪之成立，不生影響。本案被告巳○○策劃竊取如附表編號
    12所示之車輛後，由被告辛○○手持扳手，與被告未○○駕
    駛車輛於凌晨4 時40分許，攔截手無寸鐵且毫無防備之證人
    己○○，強取己○○脖子上之項鍊及裝放現金約23萬元而繫
    於腰際之圍裙布袋，以一般人在同一情狀之下，突遭兩名青
    年男子攔阻去路，手持扳手強盜，其意思自由當受壓制甚明
    。又所謂兇器，其種類並無限制，凡客觀上足對人之生命、
    身體、安全構成威脅，具有危險性之兇器均屬之（參照最高
    法院79年台上字第5253號判例要旨）。被告巳○○、辛○○
    及未○○於附表編號2 至12所示之時間、地點行竊時，所持
    之一字型螺絲起子及十字型螺絲起子各1 支，以及被告辛○○及未○○強盜證人己○○時，被告辛○○所持扳手1 支，
    雖均未扣案，然依社會通常觀念，螺絲起子及扳手均係金屬
    製品，材質堅硬，而為可供兇器使用之物，應屬無疑，故被
    告三人強盜行為顯有刑法第321 條第1 項第3 款之「攜帶兇
    器而犯之」情形。是核被告辛○○所為，就附表編號1 部分
    ，係犯刑法第321 條第1 項第1 款之夜間侵入住宅竊盜罪；
    就附表編號2 部分，係犯同法第321 條第1 項第3 、4 款之
    結夥三人以上攜帶兇器竊盜罪及同法第354 條之毀損罪；就
    附表編號3 至6 、編號8 、編號11部分，均係犯同法第321
    條第1 項第3 款之攜帶兇器竊盜罪；就附表編號12部分，係
    犯同法第321 條第1 項第3 、4 款之結夥三人以上攜帶兇器
    竊盜罪；就強盜證人己○○部分，係犯同法第330 條第1 項
    之攜帶兇器強盜罪。被告巳○○就附表編號2 部分，係犯同
    法第321 條第1 項第3 、4 款之結夥三人以上攜帶兇器竊盜
    罪及同法第354 條之毀損罪；就附表編號3 及編號9 部分，
    均係犯同法第321 條第1 項第3 款之攜帶兇器竊盜罪；就附
    表編號7 及編號10部分，係犯同法第321 條第1 項第3 款之
    攜帶兇器竊盜罪及同法第354 條之毀損罪；就附表編號12部
    分，係犯同法第321 條第1 項第3 、4 款之結夥三人以上攜
    帶兇器竊盜罪；就強盜證人己○○部分，係犯同法第330 條
    第1 項之攜帶兇器強盜罪。被告未○○就附表編號2 部分，
    係犯同法第321 條第1 項第3 、4 款之結夥三人以上攜帶兇
    器竊盜罪及同法第354 條之毀損罪；就附表編號4 至8 、編
    號10至11部分，均係犯同法第321 條第1 項第3 款之攜帶兇
    器竊盜罪；就附表編號10部分，係犯同法第321 條第1 項第
    3 款之攜帶兇器竊盜罪及同法第354 條之毀損罪；就附表編
    號12部分，係犯同法第321 條第1 項第3 、4 款之結夥三人
    以上攜帶兇器竊盜罪；就強盜證人己○○部分，係犯同法第
    330 條第1 項之攜帶兇器強盜罪。又按「上訴人等犯強盜罪
    使被害人郭吉雄受輕傷，乃實施強暴行為所致，應吸收於盜
    匪罪質之中，不另成罪」（最高法院70年度台上字第676 號
    判決參照），本案被告辛○○及未○○在上揭時、地強盜己○○，致使己○○受有右肩挫傷瘀血4 ×5 公分、5 ×6 公
    分，以及雙膝擦破傷右4 ×4 公分、左5 ×5 公分之傷害，
    乃實施強暴行為所致，應吸收於攜帶兇器強盜罪質中，不另
    成罪。另按刑法分則或刑法特別法中規定之結夥二人或三人
    以上之犯罪，應以在場共同實施或在場參與分擔實施犯罪之
    人為限，不包括同謀共同正犯在內，最高法院76年台上字第
    7210號著有判例可資參照，因被告巳○○僅係參與共謀強盜
    己○○，並未在現場實施強盜犯行，是檢察官認被告3 人就
    強盜己○○部分，係涉犯刑法第330 條第1 項之結夥3 人以
    上強盜罪，容有誤會，惟起訴法條既無錯誤，自無庸變更起
    訴法條。被告3 人間，就附表編號2 及編號10之結夥三人以
    上攜帶兇器竊盜罪、毀損罪及攜帶兇器強盜罪；被告辛○○
    及巳○○間，就附表編號2 之攜帶兇器竊盜罪；被告辛○○
    及未○○間，就附表編號4 至6 、編號8 及編號11之攜帶兇
    器竊盜罪；被告巳○○及未○○間，就附表編號7 及編號10
    之攜帶兇器竊盜罪及毀損罪，具有犯意聯絡及行為分擔，而
    均為共同正犯。被告辛○○先後9 次加重竊盜犯行（詳如附
    表編號1 至6 、編號8 、編號11至12所示）、被告巳○○先
    後7 次加重竊盜犯行（詳如附表編號2 至3 、編號7 、編號
    9 至10、編號12所示）及3 次毀損犯行（詳如附表編號2 、
    7 、10所示）、被告未○○先後9 次加重竊盜犯行（詳如附
    表編號2 、編號4 至8 、編號10至12所示）及3 次毀損犯行
    （詳如附表編號2 、7 、10所示），均時間緊接，犯罪基本
    構成要件相同，顯係基於概括犯意反覆為之，為連續犯，被
    告三人各應從重論以一結夥三人以上攜帶兇器竊盜罪，以及
    被告巳○○及未○○從重論以一毀損罪，並均依法加重其刑
    。又被告巳○○毀損編號2 、7 及10所示之車子車窗，其目
    的係竊取車內如附表編號2 、7 、10所示之物品，而被告三
    人竊取如附表編號12所示之車號VK-4555 號自用小客車，目
    的則係用以充作強盜己○○之交通工具，是被告三人所犯上
    揭毀損、連續結夥三人以上攜帶兇器竊盜罪、攜帶兇器強盜
    罪間，具有方法、目的之牽連關係，為牽連犯，依刑法第55
    條之規定，應從一重之攜帶兇器強盜罪處斷，檢察官認被告
    三人所犯加重竊盜及加重強盜部分，應予分論併罰，尚有未
    合，附此敘明。另公訴意旨漏未就附表編號2 、7 、10所示
    之毀損犯行提起公訴，惟該未經起訴部分，因與本案論罪科
    刑部分，具有牽連犯之裁判上一罪關係，本院自得併為審理
    。被告辛○○前於90年間，因搶奪案件，經臺灣高等法院高
    雄分院以90年度上訴字第1785號，判處有期徒刑1 年6 月確
    定，於91年4 月30日入監執行，而於92年6 月12日縮短刑期
    假釋，並於同年10月7 日假釋期滿未經撤銷而執行完畢等情
    ，有臺灣高等法院被告前案紀錄表1 紙在卷可按，被告辛○○於有期徒刑執行完畢後，5 年以內再犯本件有期徒刑以上
    之罪，為累犯，依法加重其刑。被告辛○○同時有2 以上刑
    之加重事由，依法遞加之。爰審酌被告3 人正值青年，不知
    憑己力謀生，竟連續加重竊盜獲取所需財物，更覬覦己○○
    正當職業所得，共謀持兇器強盜己○○財物，嚴重危害社會
    治安，並造成己○○心理恐懼，被告巳○○犯後，僅坦承部
    分竊盜犯行，飾詞否認共謀強盜己○○，被告辛○○坦承部
    分竊盜犯行及強盜己○○，被告未○○坦承全部竊盜犯行及
    強盜己○○，惟被告辛○○及未○○均矢口否認強盜己○○
    時係攜帶兇器之犯罪情節等一切情狀，分別量處如主文所示
    之刑，以資懲儆。被告3 人用以竊取如附表所示之車輛內物
    品所用之一字型螺絲起子及十字刑螺絲起子各1 支，均為被
    告巳○○所有，此據被告巳○○及辛○○供承在卷（見警卷
    第9 頁、第27頁），且係供被告3 人為如附表編號2 至12所
    示之竊盜犯罪所用之物，雖未扣案，惟無證據證明業已滅失
    ，爰依刑法第38條第1 項第2 款規定，均併予宣告沒收。另
    扣案之現金31,800元，係被告3 人強盜己○○現金約23萬元
    後，分予被告巳○○之贓款之一部分，該款項仍屬己○○所
    有；而被告辛○○持以強盜己○○之扳手1 支，因無證據證
    明為被告3 人所有，依法均不得宣告沒收。末查，被告巳○○曾於92年11月27日凌晨3 時及同日3 時50分許，與共犯陳
    文川共同基於犯意聯絡，竊取藍美娜及鄭惠香所有自用小客
    車內之汽車電腦主機、汽車音響主機等物品，而涉犯刑法第
    321 條第1 項第3 款之攜帶兇器竊盜案件，經本院93年12月
    31日，以93年度簡字第5000號判處有期徒刑6 月確定，雖被
    告巳○○所犯附表編號2 至3 、編號7 、編號9 至10、編號
    12所示之加重竊盜犯行，係在該簡易判決前，惟本院審酌附
    表編號2 至3 、編號7 、編號9 至10、編號12所示加重竊盜
    犯行之時間，距離該簡易判決處刑案件之竊盜案件，已逾8
    個月之久，依社會一般健全之觀念，應認被告巳○○於本案
    所犯連續加重竊盜犯行，與該簡易判決處刑案件，並非出自
    於同一概括犯意為之，而不具有連續犯之裁判上一罪關係，
    從而，被告巳○○於本案所犯如編號號2 至3 、編號7 、編
    號9 至10、編號12所示之加重竊盜犯行，自非該簡易判決處
    刑案件之既判力效力所及，亦此敘明。
四、公訴意旨另以：附表編號3 所示之竊盜犯行，除被告辛○○
    及巳○○外，被告未○○亦有參與，而為共同正犯；附表編
    號4 至5 及編號8 所示之竊盜犯行，除被告辛○○及未○○
    外，被告巳○○亦有參與，而為共同正犯；附表編號7 所示
    之竊盜犯行，除被告巳○○及未○○外，被告辛○○亦曾參
    與，而為共同正犯；附表編號9 所示之竊盜犯行，除被告巳
    ○○外，被告辛○○亦有參與，而為共同正犯。惟查：
  (一)被告未○○堅決否認參與附表編號3 之竊盜案件，公訴人認
    被告未○○曾參與該次竊盜案件無非以被告辛○○於93年11
    月2 日警詢中所為之供述（見警卷第26頁），為其主要論據
    。惟被告辛○○事後翻異前詞，否認參與該次竊盜案件，致
    被告未○○是否與其參與該次竊盜案件，即屬不明，雖被告
    巳○○於本院94年1 月26日準備程序陳稱：曾與被告未○○
    共同竊取如附表編號3 所示之車號TM-2846 號自用小客車內
    之現金云云（見本院卷(一)第81頁），然被告巳○○於本院審
    判期日，復改口稱：該次係竊盜犯行，係伊與被告辛○○所
    為，並非與被告未○○共同竊取，其於準備程序供承係與被
    告未○○所為，可能係記憶不清所致等語（見本院卷(一)第22
    3 頁、第225 頁），是被告巳○○之供詞，亦屬前後矛盾，
    自無法單憑被告辛○○及巳○○前後不一之供述，遽認被告
    曾參與該次之竊盜犯行。
  (二)被告辛○○雖於前揭警詢時供稱：被告巳○○亦參與附表編
    號4 至5 及編號8 之竊盜案件云云（見警卷第25至26頁），
    惟其於本院審理時，則改稱：附表編號4 至5 及編號8 之竊
    盜案件係伊與被告未○○所為等語（見本院卷(一)第26頁、第
    82頁、本院卷(二)第17頁），對照被告未○○之歷次供詞，均
    一致陳稱：附表編號4 至5 及編號8 所示之竊盜案件，係伊
    與被告辛○○所為等語（見警卷第40至41頁、本院卷(一)第27
    頁、第64頁、本院卷(二)第27頁），審酌被告辛○○所為竊盜
    案件，數量非少，各次之參與人，並不一致，對於各次參與
    人數之記憶，發生錯誤，在所難免，因被告辛○○於本院所
    為之陳述核與被告未○○之供詞相符，堪認被告辛○○於警
    詢供稱：被告巳○○曾參與附表編號4 至5 及編號8 之竊盜
    案件云云，或係出於錯誤所致，不足為被告巳○○不利認定
    之依據。
  (三)被告巳○○雖於警詢及本院審理時，均一致供稱：附表編號
    7 所示之竊盜案件，係伊與被告未○○及辛○○共同所為等
    語，惟被告辛○○矢口曾參與該次竊盜案件，對照被告未○○於本院審理時供稱：附表編號7 之竊盜案件，係伊與被告
    巳○○所犯等語（見本院卷(二)第27頁），並斟酌被告巳○○
    參與多次竊盜案件，對於各次參與行為人，自無可能均清楚
    記憶，自應以被告未○○與被告巳○○供述一致之部分，即
    被告巳○○及未○○均曾參與該次竊盜案件，堪採為認定事
    實之基礎，至於彼此供述不一之部分，即難作為論斷被告辛○○參與該次竊盜案件之不利證據。
  (四)被告巳○○雖於警詢及本院移審訊問時，供稱：伊與被告辛○○曾參與附表編號9 之竊盜案件等語（見警卷第9 頁、第
    25頁），惟被告辛○○否認曾參與該次竊盜犯行，而被告巳
    ○○對於其係與何人共同犯該次竊盜案件，於本院準備程序
    時，又改稱：伊係與被告未○○共犯該次竊盜案件等語（見
    本院卷第81頁），是被告巳○○供述，既然前後不一，而有
    所瑕疵，自無法憑據被告巳○○對於被告辛○○不利之陳述
    ，遽認被告辛○○參與附表編號9 之竊盜犯行。
  (五)綜上所述，被告未○○涉犯附表編號3 之竊盜犯行，被告巳
    ○○涉犯附表編號4 至5 及編號8 之竊盜犯行，以及被告辛○○涉犯附表編號7 及編號9 之竊盜犯行，既屬無法證明，
    依法自應就上開部分為無罪之諭知，惟公訴人認此部分與前
    開論罪科刑部分，具有連續犯之裁判上一罪關係，本院爰不
    另為無罪之諭知。
據上論斷，應依刑事訴訟法第299 條第1 項前段，刑法第28條、
第330 條第1 項、第321 條第1 項第1 款、第3 款、第4 款、第
354 條、第56條、第55條、第47條、第38條第1 項第2 款，罰金
罰鍰提高標準條例第1 條前段，判決如主文。
本案經檢察官寅○○到庭執行職務。
中　　華　　民　　國　　94　　年　　6 　　月　　13　　日
                  刑事第十一庭  審判長法　官  徐美麗
                                      法  官  鄭詠仁
                                      法  官  高增泓
以上正本證明與原本無異。
如不服本判決，應於判決送達後10日內，向本院提出上訴狀。
中　　華　　民　　國　　94　　年　　6 　　月　　13　　日
                                      書記官  林慧芬
附錄本案論罪科刑法條全文：
刑法第330條
犯強盜罪而有第321 條第1 項各款情形之一者，處7 年以上有期
徒刑。
前項之未遂犯罰之。
刑法第328條
意圖為自己或第三人不法之所有，以強暴、脅迫、藥劑、催眠術
或他法，至使不能抗拒，而取他人之物或使其交付者，為強盜罪
，處5 年以上有期徒刑。
以前項方法得財產上不法之利益或使第三人得之者，亦同。
犯強盜罪因而致人於死者，處死刑、無期徒刑或10年以上有期徒
刑；致重傷者，處無期徒刑或7 年以上有期徒刑。
第1 項及第2 項之未遂犯罰之。
預備犯強盜罪者，處 1 年以下有期徒刑、拘役或 3 千元以下罰
金。
刑法第321條
犯竊盜罪而有左列情形之一者，處6 月以上、5 年以下有期徒刑
：
一  於夜間侵入住宅或有人居住之建築物、船艦或隱匿其內而犯
    之者。
二  毀越門扇、牆垣或其他安全設備而犯之者。
三  攜帶兇器而犯之者。
四  結夥三人以上而犯之者。
五  乘火災、水災或其他災害之際而犯之者。
六  在車站或埠頭而犯之者。
前項之未遂犯罰之。
刑法第354條
毀棄、損壞前二條以外之他人之物或致令不堪用，足以生損害於
公眾或他人者，處2 年以下有期徒刑、拘役或500 元以下罰金。
附表：
┌──┬─────┬─────┬───┬──────────────┬─────────┬───┬─────────┐
│編號│ 犯罪時間 │ 犯罪地點 │行為人│ 犯　罪　方　法　及　手　段 │　犯　罪　所　得　│被害人│ 　備　　　註     │
├──┼─────┼─────┼───┼──────────────┼─────────┼───┼─────────┤
│1   │93年6 月27│高雄縣仁武│辛○○│辛○○獨自一人於夜間，徒手侵│電腦主機1 台、液晶│辰○○│見警卷第第18頁、本│
│    │日4 時許  │鄉○○○街│      │入辰○○位於上址之住宅，竊取│螢幕1 台、現金新臺│      │院卷(一)第26頁、第82│
│    │          │99號      │      │財物。                      │幣29000元、K金項鍊│      │頁、本院卷(二)第16頁│
│    │          │          │      │                            │2條、玉墜子5塊。  │      │、警卷第58至59頁  │
├──┼─────┼─────┼───┼──────────────┼─────────┼───┼─────────┤
│2   │93年8 月28│高雄縣仁武│辛○○│未○○在旁把風，由巳○○及陳│汽車音響1組及VCD。│卯○○│警卷第8 頁、第39頁│
│    │日3 時20分│鄉○○○路│巳○○│俊樺分持一字型及十字型螺絲起│                  │      │、第25頁、本院卷(一)│
│    │許        │384巷口前 │未○○│子各1 支敲破車號3N-6973 號（│                  │      │第223 頁、本院卷(二)│
│    │          │          │      │起訴書誤載為3M-6973號 ）休旅│                  │      │第26頁、警卷第78至│
│    │          │          │      │車車窗，毀損該車之車窗玻璃後│                  │      │81頁              │
│    │          │          │      │，進入車內竊取財物。        │                  │      │                  │
├──┼─────┼─────┼───┼──────────────┼─────────┼───┼─────────┤
│3   │93年9月1日│高雄市楠梓│辛○○│辛○○在旁把風，由巳○○持一│現金新臺幣100元   │戊○○│警卷第26頁、第223 │
│    │1時25分許 │區○○○街│巳○○│字型及十字型螺絲起子各1 支破│                  │      │頁、警卷第114至117│
│    │          │200 號    │      │壞車號TM-2846 號自用小客車車│                  │      │頁                │
│    │          │          │      │窗（毀損部分，未據告訴），進│                  │      │                  │
│    │          │          │      │入車內竊取財物。            │                  │      │                  │
├──┼─────┼─────┼───┼──────────────┼─────────┼───┼─────────┤
│4   │93年9月6日│高雄縣橋頭│辛○○│未○○在旁把風，由辛○○持一│汽車音響主機1台   │癸○○│警卷第40頁、本院卷│
│    │1時20分許 │鄉○○路正│未○○│字型螺絲起子，插入車號YQ-486│                  │      │(二)第17頁、警卷第82│
│    │          │心巷16號  │      │9號 自用小客車車窗縫隙，開啟│                  │      │至86頁            │
│    │          │          │      │車門後，進入車內竊取財物。  │                  │      │                  │
├──┼─────┼─────┼───┼──────────────┼─────────┼───┼─────────┤
│5   │93年9月9日│高雄縣橋頭│辛○○│未○○在旁把風，由辛○○持一│汽車音響面板1 塊  │甲○○│警卷第40頁、本院卷│
│    │3時10分許 │鄉白樹村通│未○○│字型螺絲起子，破壞車號YW-718│                  │      │(二)第17頁、警卷第87│
│    │          │樹路240 號│      │6 號自用小客車門鎖（毀損部分│                  │      │至92頁            │
│    │          │旁        │      │，未據告訴），竊取車內音響，│                  │      │                  │
│    │          │          │      │嗣為車主之姪子發現，而僅竊得│                  │      │                  │
│    │          │          │      │音響面板1 塊。              │                  │      │                  │
├──┼─────┼─────┼───┼──────────────┼─────────┼───┼─────────┤
│6   │93年9 月11│高雄縣橋頭│辛○○│未○○在旁把風，由辛○○持一│汽車音響主機、喇叭│丑○○│警卷第40頁、本院卷│
│    │日2 時30分│鄉南村糖北│未○○│字型螺絲起子，插入車號YN-587│、擴大機各1 台。  │      │(二)第17頁、警卷第93│
│    │許        │路7巷口前 │      │8 號自用小客車車窗縫隙，開啟│                  │      │至97頁            │
│    │          │          │      │車門後，進入車內竊取財物。  │                  │      │                  │
├──┼─────┼─────┼───┼──────────────┼─────────┼───┼─────────┤
│7   │93年9 月16│高雄縣大社│巳○○│未○○在旁把風，由巳○○持一│汽車音響一組。    │丙○○│本院卷(一)第224 頁、│
│    │日2 時40分│鄉三奶村新│未○○│字型螺絲起子，破壞車號BT-973│                  │      │本院卷(二)第27頁、警│
│    │許        │興路13號前│      │5 號自用小客車車窗，毀損該車│                  │      │卷第98至100 頁    │
│    │          │          │      │之車窗玻璃後，進入車內竊取財│                  │      │                  │
│    │          │          │      │物。                        │                  │      │                  │
├──┼─────┼─────┼───┼──────────────┼─────────┼───┼─────────┤
│8   │93年9 月18│高雄縣橋頭│辛○○│未○○在旁把風，由巳○○持一│汽車音響1台。     │午○○│警卷第41頁、本院卷│
│    │日1 時35分│鄉○○路12│未○○│字型螺絲起子，破壞車號VD-863│                  │      │(二)第17頁、第27頁、│
│    │許        │3號前     │      │2 號自用小客車車窗（毀損部分│                  │      │警卷第110 至113 頁│
│    │          │          │      │，未據告訴），進入車內竊取財│                  │      │                  │
│    │          │          │      │物。                        │                  │      │                  │
├──┼─────┼─────┼───┼──────────────┼─────────┼───┼─────────┤
│9   │93年9 月22│高雄縣仁武│巳○○│巳○○持一字型及十字型螺絲起│汽車音響主機1台及C│丁○○│警卷第9 頁、本院卷│
│    │日1 時50分│鄉○○○路│      │子各1 支，破壞車號VT-7760 號│D箱1個。          │      │(一)第25頁、第81頁、│
│    │許        │1486號旁  │      │自用小客車車窗（毀損部分，未│                  │      │第224 頁、警卷第  │
│    │          │          │      │據告訴），進入車內竊取財物。│                  │      │101至104頁。      │
├──┼─────┼─────┼───┼──────────────┼─────────┼───┼─────────┤
│10  │93年9 月24│高雄縣彌陀│巳○○│未○○在旁把風，由巳○○持一│汽車音響及前座座椅│庚○○│警卷第8 頁、第39頁│
│    │日0 時30分│鄉○○○路│未○○│字型、十字型螺絲起子各1 支，│。                │（起訴│、本院卷(一)第224 頁│
│    │許        │鄉公所廣場│      │破壞車號ZC-1616 號自用小客車│                  │書誤載│、本院卷(二)第27頁、│
│    │          │旁        │      │車窗，毀損該車之車窗玻璃後，│                  │為張榮│警卷第60至69頁。  │
│    │          │          │      │進入車內竊取財物，並將該自用│                  │凱）  │                  │
│    │          │          │      │小客車駕入舊港口海邊附近魚池│                  │      │                  │
│    │          │          │      │丟棄。                      │                  │      │                  │
├──┼─────┼─────┼───┼──────────────┼─────────┼───┼─────────┤
│11  │93年9 月26│高雄縣橋頭│辛○○│未○○在旁把風，由辛○○持一│汽車音響、CD箱。  │陳性良│警卷第40頁、第21頁│
│    │日0 時30分│鄉○○路17│未○○│字型螺絲起子，破壞車號UX-817│                  │（起訴│、本院卷(二)第18頁、│
│    │許        │8號前     │      │7 號自用小客車門鎖（毀損部分│                  │書誤載│第27頁、警卷第105 │
│    │          │          │      │，未據告訴），進入車內竊取財│                  │為李怡│至109 頁          │
│    │          │          │      │物。                        │                  │青）  │                  │
├──┼─────┼─────┼───┼──────────────┼─────────┼───┼─────────┤
│12  │93年10月1 │高雄縣岡山│辛○○│巳○○在旁把風，由辛○○及蘇│車號VK-4555 號自用│黃莉庭│警卷第7 頁、第18頁│
│    │日4時許   │鎮劉厝里劉│巳○○│雋持一字型、十字型螺絲起子│小客車及車內音響主│（起訴│、第38頁、本院卷(一)│
│    │          │厝路21號前│未○○│各1 支，破壞車號VK-4555 號自│機1台。           │書誤載│第225 頁、本院卷(二)│
│    │          │          │      │用小客車左前門鎖後，再破壞車│                  │為黃鴻│第18頁、第28頁、警│
│    │          │          │      │內方向盤鎖（毀損部分，未據告│                  │明）  │卷第72至78頁      │
│    │          │          │      │訴），以接電線方式，啟動車輛│                  │      │                  │
│    │          │          │      │，竊得該自用小客車。        │                  │      │                  │
└──┴─────┴─────┴───┴──────────────┴─────────┴───┴─────────┘
